# [ 求助 ] 求助陈版和各位大神，按照公允价值计量的投资性房地产是否需要必须评估？

提问人：小舒克 时间：2021-04-05 17:24:24
求助陈版和各位大神，按照公允价值计量的投资性房地产是否必须于资产负债表日进行评估，并取得评估报告？
如果是划拨的房产土地，能否按照税务机关核算的价值入账，视为公允价值计量？
能否根据市场变动情况，仅于市场价值波动较大的年份进行评估？
求助陈版，求助各路大神。

回答人：chenyiwei
1 、会计准则本身并没有规定只有评估值才被认可为公允价值。但在实务中，由于估值的专业性，除非可直接从活跃市场上取得同样的资产或负债的交易价格信息，否则一般均会利用评估专业人士的工作。
2 、投资性房地产必须满足“可以单独识别和出售”的条件，所以划拨土地及其上的房屋不能作为投资性房地产。